臺灣板橋地方法院刑事判決　　　　　　　　　　　　　九十年度易字第三六五號
　　公　訴　人　臺灣板橋地方法院檢察署檢察官
　　被　　　告　庚○○
右列被告因竊盜案件，經檢察官提起公訴 (九十年度偵字第一一四一○號)，本院判
決如左：
    主  文
庚○○連續竊盜，處有期徒刑肆月，如易科罰金以參佰元折算壹日。
扣案之鑰匙壹支沒收。
    事  實
一、庚○○基於概括之犯意，意圖為自己不法所有，於附表所示之時、地，連續以自
    備之鑰匙，撬開如附表所示之人所停放機車之置物箱，並竊取其中之財物（機車
    車號及所竊財物均如附表），嗣於附表所示第三次竊盜時，在撬開置物廂之際為
    警當場查獲，致未得逞（毀損置物箱鎖部分均未據告訴），並扣得其所有鑰匙一
    把、甲○○所遭竊之郵局金融卡（帳號：00000000000000號）一
    張，並在台北縣中和市○○路五三五號四樓住處，扣得其所有之鑰匙一支、Ｔ字
    板手一支、丁○○所遭竊之行動電話ＳＩＭ卡（門號：0000000000號
    ）一張。
二、案經台北縣警察局永和分局報請臺灣板橋地方法院檢察署檢察官偵查起訴。
      理  由
一、訊據被告庚○○於本院審理時矢口否認有右揭竊盜犯行，辯稱：在警局訊問當天
    有承認被害人下手竊取附表編號一至三丁○○、甲○○、戊○○部分之竊盜犯行
    ，係因警察要打伊，始承認云云，而於偵查時辯稱：經警查獲當天僅係因自己機
    車的排氣管有異才蹲下查看，並非要撬開他人機車之置物箱並竊取其中之財物，
    身上所持有之甲○○遭竊的郵局金融卡，係綽號「阿明」的人，因積欠其新臺幣
    （下同）一千元，故於板橋一家撞球場交予他，並告知其密碼，叫其自己去領，
    於其住處扣得之丁○○所遭竊之行動電話ＳＩＭ卡，係在其住處樓下旁邊之廢棄
    物堆撿到的，原本係撿到一支行動電話及行動電話之ＳＩＭ卡，後來把行動電話
    丟掉了云云。經查：
（一）就被告是否遭受刑求一節，證人即負責偵訊被告之警員己○○證述「我們沒有
      打被告，被害人甲○○有看到我們對被告談話，都沒有刑求，且被告之堂哥來
      時，叫被告都不要承認，等律師來再說」等語，而當時與被告同時在警局接受
      訊問之被害人甲○○，經本院訊以是否有聽到被告說被警察打時，陳述「沒有
      ，我從下午二點多到五點多離開警警察局，被告先是坐在我對面，後來隔著一
      個鐵櫃，我有看到被告都沒有被打過，警察局不是很大，如果被告有被打，我
      可以聽的到，我沒有聽到被告哀嚎（誤繕為號）」（以上參見本院九十年十二
      月六日訊問筆錄），而經本院勘驗被告經警查獲後，由警員廖建成在製作正式
      之警訊筆錄前，在被告不知情下之錄音，查其二人之錄音係連續錄音，且被告
      在錄音當時，被告承認竊取被害人丁○○部分犯行及其他警方未查獲二件竊盜
      案件，否認竊取被害人乙○○、甲○○部分之犯行，警員並無未刑求之情事（
      以上參見本院九十年十二月七日勘驗筆錄），而被告於警訊時，有其堂兄蔡士
      偉在場，被告並聘僱黏聰明律師在場，若有刑求情事，律師應會提出異議，然
      觀其訊問之始末，律師對於警局之訊問均無異議，而被告經警局移送檢察署時
      ，於第一次偵查時，被告亦從未提出刑求之情事，直至本院勘驗由警員提出被
      告於製作警訊筆錄前坦承竊盜犯行之錄音帶時，被告始抗辯刑求，足見被告抗
      辯刑求，顯屬憑空杜撰，並非事實。
（二）又證人即警員己○○於偵查時證述：於九十年七月四日下午，與同事丙○○埋
      伏在中正路三百多號之證券公司二樓，由上往下看，看到同路段對面二百四十
      一號前被告將機車停下來，連續用鑰匙開兩輛機車置物箱，但均未成功，之後
      被告就迴轉至同路段二百九十四號前，其與丙○○亦由樓上下來至被告附近，
      見被告機車停在車號ＭＥＷ—一九○號旁，人則坐在該機車上，並用鑰匙開啟
      該機車置物箱，於是其與同事便上前逮捕被告，並通知車主到達，車主說鑰匙
      孔有凹陷，但原來鑰匙仍可使用等語（參見九十年度偵字第一一四一○號偵查
      卷＜以下簡稱第一一四一０號卷＞第五十二頁背面），而本院審理時證稱：「
      因為當地有很多機車置物箱常被撬開，所以我們從二樓埋伏往下看，看到被告
      坐在別人機車上，低頭身體往下準備要用力扳開機車軟墊（軟墊下係置物箱）
      ，被告連續如此扳了二臺機車，他騎機車轉到肯德基對面人行道，找第三臺機
      車以前面方式要扳開機車，沒有看到被告以工具破壞機車鎖，但被告有機車鑰
      匙，被告向我說以手就可以扳開這種置物箱，我們當天有查獲被害人甲○○之
      提款卡，被告一開始說是他自己的，並告訴我們密碼及存摺內剩餘金額，我們
      前去郵局查證才發現不是被告所有，並聯絡被害人到場，被告才改稱是朋友阿
      明給他的，但被告未告知阿明如何聯絡，所以無法查證，筆錄未製作時，被告
      坦承有偷被害人甲○○皮包及丁○○皮包，撬開戊○○機車，查獲丁○○之大
      哥大晶片時，被告不承認，到派出所才承認」等語，而經本院勘驗由警員廖建
      成在製作正式之警訊筆錄前，被告不知情下之錄音，查其二人之錄音係連續錄
      音，被告在錄音時坦承有作三件，第一件是在六月底，臺北市○○路偷到一男
      用皮包、皮包已經丟到垃圾車，內有身分證、幾千元，第二件在中和連城路，
      這二件都是皮包掛在機車前面，沒有撬開機車，查到ＩＣ卡（即被害人丁○○
      之ＳＩＭ卡）是第二件皮包內東西，皮包已經不知道丟到哪裡去，第三件就是
      警察局抓到這一件，沒有偷到東西，被告堅稱沒有作中和員山路這一件，警察
      局問記事本中的錢哪裡來，被告說是打電動贏來的，但店已經關了，被告說沒
      有偷甲○○之金融卡，是綽號阿明交給我的，在撞球場認識的等語（參見本院
      九十年十二月七日勘驗筆錄），從而，被告係經警埋伏查獲，於警察訊問時亦
      坦承其中如附表編號一、三部份之犯行，而對於其中編號二（即被害人甲○○
      ）部分之犯行，被告先則隱匿事實，供稱被害人甲○○之金融卡係自己所有，
      俟警方查證並非被告所有時，始改稱係友人綽號阿明所交付云云，從而被告前
      開辯稱，前後矛盾，顯非真實。
（三）被告雖於警訊時辯稱經警查獲之被害人甲○○所有之金融卡係綽號「阿明」之
      男子，因積欠債款一千元，於九十年六月二十四日晚上在臺北縣板橋市某撞球
      店交付，，「阿明」說一千元會存進去，再叫我去領，等我下次見到「阿明」
      時再還給他云云（參見第一一四一○號卷第十頁背面），然被告自警訊時至本
      院審理時均無法提供綽號「阿明」之真實姓名、年籍以供查證，是否確有其人
      ，已有可疑。且果若綽號「阿明」確實積欠被告一千元，何須大費周章，交付
      其所有重要之提款卡後，由「阿明」將現金存入存摺，供被告提領，由被告返
      還提款卡，且被告無法提供綽號阿明之年籍，被告如何返還提款卡，已有可疑
      ，被告前開供述，顯有違常情，不足採信。而被告供述綽號「阿明」交付被害
      人甲○○之提款卡係九十年六月二十四日晚上，而被害人甲○○之提款卡係於
      同年月二十九日失竊，被告供述綽號阿明交付之時間，已互相矛盾。且被害人
      甲○○於警訊、偵查及本院審理時均證稱：案發當天，確有看見一位外型很像
      被告之男子騎乘機車，於其停放機車處緩慢經過，並在不遠處迴轉，待其由客
      戶處出來，該名男子已經將機車停在其機車旁，並坐在他自己之機車上，見其
      一出來就騎機車走了等語（參見第一一四一○號卷第十七頁背面、第六十二頁
      背面）。而證人即警員丙○○證述被害人甲○○告訴我被告之堂哥蔡士偉於九
      十年七月四日製做完筆錄時，向沈說願意賠他一萬六千元，請他不要告等語（
      參見本院九十年十二月七日勘驗筆錄），從而被告辯稱未竊取被害人甲○○之
      皮包等情，顯非可採。
（四）另據被告於警訊時供述，其自九十年六月初即失業，惟被告於中國信託商業銀
      行、郵局及中國國際商業銀行之帳戶，於同年六、七月間竟有數筆金額數萬元
      不等之不明收入，此有被告中國信託商業銀行存款存摺影本、郵政存簿儲金簿
      影本、中國國際商業銀行活期儲蓄存款存摺影本附卷可查，另依卷附被告所有
      之記事簿影本，其中六、七月份之記載，亦有數筆金額數萬元不等之不明收入
      ，被告於上開警訊之錄音帶內供述：係於打電動贏來的，嗣後於警訊時又改稱
      上開金額均係綽號「阿宏」之男子怕把錢花掉，欲與其合開小吃店故寄放在其
      戶頭內云云，惟被告亦無法提出該「阿宏」之真實姓名、年籍以供查證，從而
      被告前開辯詞，是否真實，確有可疑。且警訊時經警訊問時為何記事本記載為
      何有收入時，被告供述係「阿宏」拿給我要開小吃店，對於記事本記載支出項
      目時，被告卻供述向阿宏借的，要開店時才還給他等語，被告一則供述係綽號
      阿宏怕把錢花掉故寄放在被告處，欲開小吃店之用，然綽號「阿宏」卻任令被
      告卻擅自挪用為借款，從而被告前開辯稱，顯然前後矛盾，不足採信。
（五）此外，並據被害人被害人丁○○、甲○○於警訊時陳述於如附表所示之財物確
      係因放置於機車置物箱內，而於附表所示時地失竊等語，並有警方於被告身上
      所查獲被害人甲○○之郵局金融卡，於被告住處查獲被害人丁○○所有之行動
      電話ＳＩＭ卡，確實為被害人甲○○、丁○○所失竊之物品，業經渠等指認無
      誤，有台北縣警察局贓物認領保管單二紙附卷可查；另被害人戊○○於警訊陳
      述只有置物箱鎖遭破壞等語，及其所有之機車置物箱鎖遭破壞之相片二張附卷
      。並有扣案為被告所有之鑰匙一把扣案可稽。
（六）綜上所言，被告所辯均不足採，被告犯行堪以認定，應依法論科。
二、核被告庚○○所為係犯刑法第三百二十條第一項竊盜罪、同條第三項、第一項普
    通竊盜未遂罪。又其先後多次竊盜既遂、未遂犯行，時間緊接所犯係犯罪構成要
    件相同之罪，顯係基於概括犯意為之，應依連續犯之規定以竊盜既遂罪論處，並
    加重其刑。爰審酌被告犯罪之動機、目的、所用手段、連續多次竊盜，及犯罪後
    否認犯行，犯罪所得等一切情狀，量處如主文所示之刑，並諭知易科罰金之折算
    標準。又被告矢口否認犯行，毫無悔意，自不宜為緩刑之宣告，附此敘明。
三、又扣案之鑰匙一支，為被告所有供犯罪所用之物，業據證人即警員己○○證述明
    確，應依刑法第三十八條第一項第二款之規定宣告沒收。又Ｔ字板手一支，並無
    證據證明係供犯本罪所用之物，不在本件中宣告沒收。
四、公訴意旨又以：被告庚○○意圖為自己不法所有，於九十年六月二十九日下午四
    時三十分許，在臺北縣中和市○○路大潤發賣場前，以自備之鑰匙，撬開乙○○
    騎乘之機車置物箱，並竊取手提包一個、身分證一張、信用卡二張、衣蝶卡一張
    、ＳＯＧＯ卡一張、存摺一本等物，並於九十年七月四日下午被告經警查獲後，
    在其被告上開住處一樓之樓梯間扣得乙○○所遭竊之手提包一只（內有身分證一
    張、中國信託國際商業銀行、玉山商業銀行之信用卡各一張、衣蝶卡一張、ＳＯ
    ＧＯ卡一張、合作金庫、華僑商業銀行、台新銀行之存摺各一本），因認被告涉
    有刑法第三百二十條第一項竊盜之犯行。惟查，犯罪事實應依證據認定之，刑事
    訴訟法第一百五十四條定有明文。然查，被告矢口否認此部份犯行，辯稱：在其
    住處一樓樓梯間所發現之皮包，其並不知道是誰的，亦不知道是誰放的等語，而
    被害人乙○○之皮包係在被告住處樓下之樓梯間查獲，並非在被告持有，並無證
    據證明本件竊盜係被告所為，自難以臆測之方式推論被告於前揭時日有竊盜之犯
    行。此外，復查無其他積極證據足以證明被告竊盜被害人乙○○所有財物之犯行
    ，揆諸前開規定，本應為諭知無罪，惟公訴意旨認此部份與被告前開竊盜罪之論
    罪科刑部份有連續犯之裁判上一罪關係，不另為無罪之諭知，附此敘明。
據上論斷，應依刑事訴訟法第二百九十九條一條第一項前段，刑法第五十六條、第三
百二十條第一項、第四十一條第一項前段、第三十八條第一項第二款，罰金罰鍰提高
標準條例第一條前段、第二條，判決如主文。
本案經檢察官鄧媛到庭執行職務
中      華      民      國    九十一    年      一      月      九      日
                      臺灣板橋地方法院刑事第六庭
                                          法  官  徐玉玲
右正本證明與原本無異。
如不服本判決應於送達後十日內向本院提出上訴狀。
                                          書記官  陳淑芳
中      華      民      國    九十一    年      一      月      九      日
附錄本案所犯法條全文
中華民國刑法第三百二十條
(普通竊盜罪、竊佔罪)
意圖為自己或第三人不法之所有，而竊取他人之動產者，為竊盜罪，處五
年以下有期徒刑、拘役或五百元以下罰金。
意圖為自己或第三人不法之利益，而竊佔他人之不動產者，依前項之規定
處斷。
前二項之未遂犯罰之。
附表：
┌──┬──────┬─────┬───┬────┬──────────┐
│項次│時        間│地      點│被害人│機車車號│所    竊    財    物│
├──┼──────┼─────┼───┼────┼──────────┤
│ 一 │九十年六月二│台北縣中和│丁○○│ＲＧＣ—│皮包一只、機車駕照一│
│    │十二日十二時│市○○路五│      │五八八  │張、印章一枚、捷運儲│
│    │三十分許    │三七號前  │      │        │值卡四張、匯款單收據│
│    │            │          │      │        │一張、現金一千元、Ｍ│
│    │            │          │      │        │ＯＴＯＲＯＬＡ行動電│
│    │            │          │      │        │話一支（內含ＳＩＭ卡│
│    │            │          │      │        │一張）              │
├──┼──────┼─────┼───┼────┼──────────┤
│ 二 │九十年六月二│台北縣中和│甲○○│ＤＮＰ—│黑色皮包一只、信用卡│
│    │十九日十時三│市○○路一│      │一四二  │三張、郵局金融卡一張│
│    │十分許      │四三巷二八│      │        │、機車駕照一張、行車│
│    │            │弄一號前  │      │        │執照照一張、學生證一│
│    │            │          │      │        │張、現金一萬六千元。│
├──┼──────┼─────┼───┼────┼──────────┤
│ 三 │九十年七月四│台北縣永和│戊○○│ＭＥＷ—│未遂                │
│    │日十三時許  │市○○路二│      │一九○  │                    │
│    │            │九四號前  │      │        │                    │
└──┴──────┴─────┴───┴────┴──────────┘
